臺灣高等法院高雄分院刑事裁定
111年度抗字第112號
抗  告  人  
即  受刑人  吳佳眞



上列抗告人因聲請定其應執行刑案件，不服臺灣高雄地方法院中
華民國111年4月6日裁定(111年度聲字第490號)，提起抗告，本
院裁定如下：
    主  文
抗告駁回。
    理  由
一、本件抗告意旨略以：抗告人即受刑人吳佳眞（下稱抗告人）
    經原審就所犯3罪裁定應執行有期徒刑6年6月，僅小幅酌減
    刑期2個月，為總刑期百分比0.025，有失比例原則。為此，
    依法提起抗告，請求撤銷原裁定，並重新量刑，使抗告人可
    以早日返鄉，孝順父母照顧家庭等語。
二、按裁判確定前犯數罪者，併合處罰之；又數罪併罰，有2 裁
    判以上宣告多數有期徒刑者，於各刑中之最長期以上，各刑
    合併之刑期以下，定其應執行之刑期，但不得逾30年，刑法
    第50條第1項前段、第51條第5 款、第53條定有明文。至定
    應執行刑，乃別於刑法第57條針對個別犯罪之特別量刑程序
    ，係對犯罪行為人及其所犯各罪之總檢視，其裁量權之行使
    ，應兼衡罪責相當及特別預防之刑罰目的，具體審酌行為人
    所犯各罪反應出之人格、犯罪傾向，並審酌整體犯罪過程之
    各罪關係（例如各行為彼此間之關聯性《數罪間時間、空間
    、法益之異同性》、所侵害法益之專屬性或同一性、數罪對
    法益侵害之加重效應等）等情狀綜合判斷，倘裁量結果未逾
    法定範圍，且符合上開罪責相當原則之法規範目的，而無濫
    權情形者，自無違法可言。
三、本件抗告人犯如原裁定附表（下稱附表）編號1至3所示違反
    毒品危害防制條例等罪，均經附表所示之法院判處附表所示
    之罪刑確定，其中附表編號2、3所示之罪係不得易科罰金之
    罪，編號1所示之罪則係得易科罰金之罪，業據抗告人具狀
    請求檢察官就上開各罪聲請合併定應執行之刑，經原審即最
    後事實審法院審核後，認檢察官依抗告人請求之聲請為正當
    ，依罪責相當及特別預防之刑罰目的，具體審酌抗告人所犯
    各罪之性質（施用第二級毒品、共同販賣第二級毒品未遂、
    持有第二級毒品純質淨重達20公克以上之罪）、犯罪時間間
    隔、法益總體侵害性、抗告人請求從輕量刑等整體情狀，酌
    定應執行刑為有期徒刑6年6月，已綜合考量抗告人所犯各罪
    之性質、犯案時間、法益總體侵害情節等情狀，就所犯數罪
    之整體予以評價，所為定刑既未逾越法律規定之外部、內部
    界限，且與法規範目的無違，並無顯然違背比例、平等諸原
    則之濫權情形，核屬法院裁量職權之適法行使，於法並無不
    合。抗告意旨雖謂原裁定僅減刑2月，有違比例原則，然而
    ，抗告人本件所犯3罪之罪名各不相同，並無罪質重複之情
    形，其合併定刑之減讓幅度自然較小，方可彰顯不同法益之
    保護規範目的。是以，抗告人所執前詞指摘原裁定違法不當
    ，係對原審適法裁量之職權行使，任意指摘，是本件抗告為
    無理由，應予駁回。
據上論結，應依刑事訴訟法第412條，裁定如主文。
中　　華　　民　　國　　111 　年　　5 　　月　　31　　日
                  刑事第八庭    審判長法  官　邱明弘
                                      法  官　陳松檀
                                      法  官　林書慧
以上正本證明與原本無異。
如不服本裁定應於送達後5日內向本院提出抗告狀。
中　　華　　民　　國　　111 　年　　5 　　月　　31　　日
　　　　　　　　　　　　　　　　　　　書記官 林昭吟